臺灣新竹地方法院民事判決
                                      109年度訴字第475號
原      告  乙○○（更名前為乙○○）

訴訟代理人  朱一品律師
被      告  丙○○  

訴訟代理人  彭首席律師
上列當事人間侵權行為損害賠償事件，本院於民國109 年10月20
日言詞辯論終結，判決如下：
    主  文
被告應給付原告新臺幣肆拾萬元，及自民國一○九年六月十八日
起至清償日止，按週年利率百分之五計算之利息。
原告其餘之訴駁回。
訴訟費用由被告負擔百分之五十，餘由原告負擔。
本判決第一項得假執行；但被告如以新臺幣肆拾萬元為原告預供
擔保，得免為假執行。
原告其餘假執行之聲請駁回。
    事實及理由
一、原告起訴主張：
    原告與訴外人甲○○為夫妻關係，育有一子，婚姻關係現仍
    存續中。被告與訴外人甲○○原為同公司之員工，被告於兩
    人結識之初，即已由訴外人甲○○手指上的婚戒知悉訴外人
    為已婚之人，竟仍於民國108年7月17日起與訴外人甲○○發
    展不正常男女關係且維持至109年3月10日。在此期間，被告
    除製作卡片向訴外人甲○○表達愛意外，更多次與訴外人邱
    宥縢發生性關係，顯已逾越一般社會健全觀念男女互動分際
    ，並已達破壞原告婚姻圓滿安全之程度，被告此舉無異嚴重
    傷害原告基於配偶關係之身份法益。訴外人甲○○嗣因原告
    懷孕而告知被告欲停止雙方交往後，被告不但不知節制，甚
    至於108年10月31日晚間七時許闖入原告住家告知原告兩人
    之姦情，並奪走監視器刻意毀損。被告執意要求訴外人邱宥
    縢繼續維持其間之關係，並以要讓原告流產之意思威脅，致
    使原告於懷孕期發生宮縮現象，而需服藥控制，直至109年3
    月初，被告再次教唆訴外人甲○○帶原告去墮胎，訴外人甲○○
    無法接受，方於109年3月10日向被告提出分手，被告無
    法接受，仍以電話、傳訊息的方式持續騷擾訴外人甲○○，
    並威脅找原告理論進行報復，甚且以臉書假帳號在為數眾多
    粉絲專業平台發表不實言論、PO出訴外人甲○○之詳細個人
    資料，並留言原告的孩子是四個人的種等語，極盡污衊羞辱
    原告之能事；再者，被告不斷以傳訊息、電話騷擾訴外人邱
    宥縢，亦間接影響到原告之身心，家庭生活無法得到片刻之
    安寧。衡諸被告上開種種行徑，已傷害原告之配偶權、身體
    權、健康權等人格法益甚深，導致原告身心深受嚴重打擊，
    爰依民法第184條第1項、第195條第1項、第3項請求被告賠
    償原告精神慰撫金，並聲明：被告應給付原告新臺幣（下同
    ）80萬元，及自起訴狀繕本送達被告之翌日起至清償日止，
    按年息5%計算之利息；願供擔保請准宣告假執行。
二、被告則以:被告於原公司任職六年，多年來循規蹈矩、交際
    單純，無論工作能力、人格操守，風評均佳。訴外人甲○○於
    108年5月至公司任職，雙方於108年7月17日始為接觸，8月
    開始交往，因雙方不在同一部門，加上訴外人甲○○在公司內
    均不戴婚戒，故被告與訴外人甲○○交往之初根本無從得知訴
    外人甲○○的婚姻狀況，直至108年10月始經訴外人甲○○告知
    ，被告於知悉訴外人甲○○有家室後，隨即向訴外人甲○○表明
    不再交往，未料訴外人甲○○仍究百般糾纏，屢以下班堵人、
    尾隨跟蹤方式接近被告，再欺以其與原告早已感情淡薄、願
    與原告離婚後再與其生兒育女云云，讓被告深感困擾，迫使
    被告於108年10月31日至原告家中，向訴外人甲○○表明莫再
    糾纏，並向原告揭發訴外人甲○○兩面手法之卑劣行徑，被告
    絕無傷害原告之意圖。訴外人甲○○是外遇的慣犯，不但欺騙
    了被告，也欺騙了原告。訴外人甲○○雖於108年12月23日向
    原告寫下切結書保證未來不再犯，日後會加倍疼愛妻兒等語
    ，卻又立即於同年月26日公司尾牙結束後主動強拉、糾纏被
    告，於109年1月22日跟蹤被告回家、強行抱住被告，並向被
    告表明不准被告與其他的人交往，期間還不斷向被告洗腦與
    妻子間早無感情，欲與被告共同生養子女等，於109年4月25
    日訴外人甲○○再以社群軟體IG約被告外出再續前緣，被告不
    予理會，致訴外人甲○○由愛生恨，被告隨即不斷接到疑似訴
    外人甲○○創設之IG帳號的騷擾與嘲笑，同年5月2日另有以暱
    稱雅雅、純雅在色情網站公佈有被告的個人資料的一夜情約
    炮文章，同年5月17日在社群網站公開表明要將被告的個資
    公開，於同年7月6日下班後，訴外人甲○○又再度手持手機主
    動靠近並指控被告恐嚇等情，被告不堪訴外人甲○○不斷的騷
    擾，在主管勸說下已暫時離開原職。原告雖多方與訴外人甲
    ○○積極共求證據，提出其前於108年12月31日協同訴外人甲○
    ○至被告家中對被告父母的對話錄音，惟被告父母不明實際
    情況，僅能應和兩人的說詞，其等間之對話如何能反應真實
    情況？原告雖又提出許多LINE對話紀錄、通聯紀錄，欲佐證
    被告有原告所指之不當行徑，惟LINE對話紀錄、通聯紀錄本
    身即具高度可操作性，根本無從做為本案認定之證據；所提
    出之藥袋亦難以佐證原告於懷孕期間有宮縮現象，縱有宮縮
    現象亦未必與被告相關。訴外人甲○○雖於本案證稱與被告之
    種種，然所言無非是為了換取回歸家庭的入門票券，以藉此
    向原告宣示效忠而已，毫無可信度可言。原告藉由本件訴訟
    已盡知訴外人甲○○過去所為種種，應知訴外人甲○○才是整件
    事件的加害者，而非被告，實不應將外遇因素歸咎於被告，
    懇請駁回原告之訴；如受不利判決，願供擔保請准宣告免為
    假執行。
三、本院之判斷：
（一）按因故意或過失，不法侵害他人之權利者，負損害賠償責
      任。故意以背於善良風俗之方法，加損害於他人者亦同。
      不法侵害他人之身體、健康、名譽、自由、信用、隱私、
      貞操，或不法侵害其他人格法益而情節重大者，被害人雖
      非財產上之損害，亦得請求賠償相當之金額。前開規定，
      於不法侵害他人基於父、母、子、女或配偶關係之身分法
      益而情節重大者，準用之。民法第184 條第1 項、第195
      條第1 項前段、第3 項分別定有明文。又婚姻係以夫妻之
      共同生活為其目的，配偶應互相協力保持其共同生活之圓
      滿安全及幸福，而夫妻互守誠實，係為確保其共同生活之
      圓滿安全及幸福之必要條件，故應解為配偶因婚姻契約而
      互負誠實之義務，配偶之一方行為不誠實，破壞共同生活
      之圓滿安全及幸福者，即為違反因婚姻契約之義務而侵害
      他方之權利（最高法院55年度台上字第2053號判決意旨參
      照）。是以所謂配偶權，指配偶間因婚姻而成立以互負誠
      實義務為內容的權利。職是，如明知為他人配偶卻故與之
      交往，其互動方式依社會一般觀念，已足以動搖婚姻關係
      所重應協力保持共同生活圓滿安全幸福之忠實目的時，當
      有以違背善良風俗之方法，加損害於他人之故意，茍配偶
      確因此受非財產上之損害即精神上痛苦，自亦得依法請求
      賠償。是侵害配偶權之行為，並不以通姦行為為限，倘夫
      妻任一方與他人間存有逾越結交普通朋友等一般社交行為
      之不正常往來，其行為已逾社會一般通念所能容忍之範圍
      ，已達破壞婚姻共同生活之圓滿安全及幸福之程度，即足
      當之。
（二）原告主張其與訴外人甲○○婚姻關係存續期間，被告雖明知
      訴外人甲○○為已婚，仍於108年7月至109年3月期間與其交
      往，嗣訴外人甲○○欲結束兩人間不正常往來，被告猶執意
      繼續，並持續以電話、LINE傳訊騷擾訴外人甲○○，甚至以
      要讓原告流產、對原告及訴外人甲○○進行報復威脅，致原
      告因此痛苦恐懼而於懷孕期間有宮縮現象、產後迄今猶需
      尋求心理治療之事實，業據原告提出被告之手寫卡片、訴
      外人甲○○之切結書、被告與訴外人甲○○間LINE對話紀錄、
      來電記錄、臉書粉絲專頁、原告產前紀錄表及藥袋、錄音
      譯文等附卷可稽（見本院卷第15-5 1頁、第115-135頁）
      ，並經訴外人甲○○陳述在卷（本院109年9月1日言詞辯論
      筆錄，見本院卷第177-190頁），被告雖以前詞置辯，並
      辯稱於108年8月交往之初並不知訴外人甲○○之婚姻狀況，
      遲至108年10月始經訴外人甲○○告知，隨即疏遠訴外人甲○
      ○云云。惟查，被告給訴外人甲○○的手製卡片上載明:「De
      ar寶貝公（維寶）:這是我第一次親手做卡片...，雖然我
      們常常吵架，但我還是很喜歡跟你在一起的感覺，喜歡你
      不時的關心我、擔心我，喜歡下班吃完飯一起聊天、散步
      ，你是我第一個遇過這麼愛我缺點的人，每一次跟你膩在
      一起的時間，總是過得特別快，也很放鬆自在，就好像認
      很久一樣，所以～什麼時候要娶我?…2019.10.09愛你的寶
      貝婆」，並以愛心符號圈起於7月17日（見本院卷第15頁
      ）；被告於109年1月1日與訴外人甲○○、原告間的對話錄
      音譯文中表明：「…你（指訴外人甲○○）口口聲聲說愛我
      ，你做的事情我看不出到底在哪裡愛我。我那天去你家，
      我也沒有把很多事情說出來喔！我也在保護你喔！如果我
      全部捅出來，你想她（指原告）還會理你這兩個月嗎？她
      早就跟你離婚了我跟你講！…他（指訴外人甲○○）說他一
      點也不愛妳（指原告），他不喜歡那個小孩（指原告腹中
      的胎兒）！…妳清楚妳都沒有怪妳老公，他跟你說把我的L
      INE刪掉了，其實他10月31號之後也沒有刪。…然後妳就是
      被瞞在鼓裡啊！妳就是傻啊！」等語（見本院卷第000- 0
      00頁）；被告於109年3月27日與訴外人甲○○間的對話錄音
      譯文中表明：「…那為什麼你講的跟做的都不一樣？那為
      什麼你們（指訴外人甲○○與原告）可以出去8小時？…而且
      你們去竹北幹嘛？看房子喔？…關係不好可以整天黏在外
      面喔？還可以帶她（指原告）到處跑…去看房子對不對？…
      你以為你想來就來喔，想走就走喔…你來什麼？從1月2日
      都是你先來的喔…2月是你先找的，1月也是你先的喔…沒關
      係，我都有錄音，我知道你都不會承認，每一次出去我都
      有錄音，我全部都會放給她（指原告）聽…你就讓她聽到
      底誰講的是真的還是對的…那你122回來幹嗎？你不是說重
      新來嗎？…做什麼你自己知道…對我硬來啊…我跟你講我都
      有錄音，你現在否認就否認啊…好啊！那就看誰的下場比
      較慘啊！…那你就看她這次還會相信你說的話嗎？…你應該
      會比較慘…那你應該要賠她很多錢…」等語（見本院卷第12
      5-131頁）等語，內容雖未明確提及兩人性行為之形態，
      亦已足以證明兩人於108年10月至109年3月期間顯有已逾
      越一般異性朋友交往之通常範圍，縱被告辯稱其於108年1
      0月始知悉訴外人甲○○已婚且原告已有身孕，惟仍於知悉
      後與訴外人甲○○維持不正常之往來，是被告與訴外人甲○○
      所為實已逾越一般男女正常之交往分際，不僅罔顧原告正
      值初為人母、身懷六甲之身心脆弱階段，漠視原告基於配
      偶身分之情緒感受，顯足以破壞原告婚姻生活之圓滿、安
      全及幸福，屬不法侵害原告本於配偶關係之身分法益，且
      情節重大，原告請求被告賠償其非財產上之損害，核屬有
      據。
（三）被告雖辯稱LINE對話紀錄、通聯紀錄具高度可操作性，故
      原告所提出被告與訴外人甲○○間之LINE對話紀錄、通聯紀
      錄自無從做為本案認定之證據，復以訴外人甲○○於本件之
      證詞多係隱密事項，無從證實真偽，且極欲取信原告以換
      取回歸家庭之可能，故其於本件之證詞當亦無可信度可言
      云云。惟按，事實有常態與變態之分，主張常態事實者無
      庸負舉證責任；反之，主張變態事實者，須就其所主張之
      事實負舉證責任（最高法院106年度台上字第1870號判決
      要旨參照），本件原告主張被告於相識之初明知原告之配
      偶即訴外人甲○○為已婚，仍於108年7月至109年3月間與訴
      外人甲○○有逾越一般社交行為之不正常往來，期間不僅手
      製卡片表達愛意，更多次與訴外人甲○○發生性關係，甚至
      於108年10月31日夜間至原告住家威嚇、毀損監視器，以
      教唆訴外人甲○○帶原告去墮胎、或威脅要使原告流產，乃
      至訴外人甲○○無法忍受而於109年3月10日向被告提出分手
      ，被告無法接受而以電話、傳訊息的方式持續騷擾訴外人
      甲○○，並威脅找原告理論並進行報復，甚且以臉書假帳號
      在為數眾多粉絲專業平台發表不實言論、留言原告的孩子
      是四個人的種等情，業據原告提出被告手寫卡片、錄音錄
      影光碟、line對話紀錄、來電記錄、臉書粉絲專頁等件為
      證（見本院卷第15-52頁），被告雖否認該等LINE對話紀
      錄、通聯紀錄之形式真正，惟經訴外人甲○○前於本院審理
      時證稱：「…（與被告如何認識？何時認識？）她是我公
      司的同事，在去年108年5月到職，她是我同辦公室的同事
      。…在去年108年6月份開始認識，到7月份開始有交往。（
      被告乙○○與你7月份開始交往時，是否知道你是有老婆的
      人嗎？）知道。當時因為在同公司，不可能不知道，而且
      當初她也發現我的婚戒，也對我說你結婚了很可惜。（乙
      ○○知道你已經結婚，還是跟你交往嗎？)是的。…6月份認
      識後有一起出去，在7月17日有發生第一次的性行為，後
      續在下班的時候會一起吃飯、碰面，那時候大概是平均兩
      至三天發生一次性行為。…10月31日乙○○來我家，我太太
      才知道。因為我當天告知乙○○我太太懷孕了，她很憤怒，
      所以當天下班後，乙○○就直接跑來我家，直接進入我們社
      區，在樓上門口等，拍我家的門。（你太太知道你跟被告
      有交往的事實之後，你還有繼續與被告來往嗎？）有的。
      在乙○○10月31日來我家之後，隔天乙○○有主動打電話給我
      ，…我有找她，她也有找我。10月31日之後，她是說就給
      期限，就是說我們來往只到12月底，她給了這個期限。所
      以中間11、12月我們還是有來往，我記得是在12月中的時
      候，因為有些吵架，所以她就說我們提前結束，我就說好
      ，那個時候其實就沒有再找她了，一直到12月31日那天，
      因為是跨年，我有提早下班，她就很憤怒的跟我說她一直
      在等我找她，我沒有好好把握我跟她相處的時間，她說早
      知道在10月31日當天就讓我老婆流掉小孩。（所以在你太
      太知道之後，你跟被告還是有來往？）有，但時間上沒有
      這麼密集，大概一個禮拜一次，是指性行為的部分，其他
      是用手或是口，有些親密的舉動。…原證4是乙○○說她朋友
      、親戚有拿過小孩的經驗，叫我把我老婆肚子裡的小孩拿
      掉，這確實是乙○○與我的對話紀錄。原證6是乙○○打給我
      的通話紀錄，我有接，白色的是有接通的，紅色是沒有接
      通的；還有後來我在3月初，因為她一直要求我除了剛剛
      原證4提到的去把小孩拿掉之外，她還有說叫我移床跟我
      老婆發生性行為，她的意思主要是動我老婆的胎氣，讓小
      孩流掉，我沒有辦法接受這樣子的要求，所以我在3月10
      號提出跟她分手。後面她一直說要讓我絕子絕孫，這原證
      6是網路上的爆料公社把我的姓名、地址、車牌，還有毀
      謗名譽的事情PO在網路上後，還一直用LINE的訊息騷擾我
      ，這些訊息都是傳了之後被她自己收回去，這是收回的紀
      錄。原證7是乙○○一直要來找我老婆，下面的部分是因為
      她先前有在FB的爆料公社上PO出我的個資，有威脅的意味
      。她指的鄰居，是我樓下的鄰居，樓下的鄰居有跟我說、
      一開始問我說你離婚了？我說沒有，鄰居說有一個FB的陌
      生帳號傳訊息給他，用探聽的方式問我的事情，有沒有看
      到我懷孕的老婆，對話有點沒有印象，想要套我鄰居我的
      事情，我樓下鄰居並沒有理會她。…」等語（見本院卷第1
      79-183頁），本院核其所述內容與原告提出之LINE對話紀
      錄、來電記錄、臉書粉絲專頁內容大致相符，且與被告所
      不爭執之手寫卡片、錄音光碟之內容、發生時點互相吻合
      ，應足認證人即訴外人甲○○之證述可採，原告之上開主張
      無訛；再衡以一般民眾並無任意偽造、變造截圖之專業能
      力，且該等截圖並無明顯之編輯痕跡，參酌上開證人證述
      ，足認該等截圖應係真正無疑。而被告就該等截圖係經變
      造之變態事實，復未提出具體證據以實其說，本院自難採
      憑。
（四）次按，慰藉金之賠償須以人格權遭遇侵害，使精神上受有
      痛苦為必要，其核給之標準固與財產上損害之計算不同，
      然非不可斟酌雙方身分資力與加害程度，及其他各種情形
      核定相當之數額（最高法院51年度台上字第223 號判決要
      旨可資參照）。經查，本件被告之上開行為，已侵害原告
      基於配偶關係之身分法益，且情節重大等情，業如前述，
      被告自應賠償原告非財產上之損害。本院審酌原告係大學
      畢業，前於長照機構擔任護理師，之前月均薪約36,000元
      ，目前因為育嬰而留職停薪中，108 年報稅給付總額約為
      384,000 元，名下無財產；被告為大學畢業，之前月均薪
      約36,000元，目前無業，108 年報稅給付總額約為586,88
      3 元，名下無財產等情，經原告具狀、被告當庭陳述，並
      有兩造之稅務電子閘門財產所得調件明細表在卷可稽（見
      本院卷第95-109頁、第285 頁、第287 頁），是本院綜合
      兩造上開身分、地位、經濟情況，原告夫妻、家庭關係因
      此產生之變化及原告所受之精神上痛苦等一切情狀，因認
      原告請求被告賠償80萬元尚屬過高，應以40萬元為適當。
（五）末按，給付無確定期限者，債務人於債權人得請求給付時
      ，經其催告而未為給付，自受催告時起，負遲延責任。其
      經債權人起訴而送達訴狀，或依督促程序送達支付命令，
      或為其他相類之行為者，與催告有同一之效力；遲延之債
      務，以支付金錢為標的者，債權人得請求依法定利率計算
      之遲延利息；應付利息之債務，其利率未經約定，亦無法
      律可據者，週年利率為5%，民法第229 條第2 項、第233
      條第1 項前段、第203 條分別定有明文。本件屬侵權行為
      損害賠償之債，給付並無確定期限；又係以支付金錢為標
      的，依上揭法律規定，原告就被告應給付之金額，併請求
      自被告收受起訴狀繕本送達翌日即109年6月18日起至清償
      日止，按法定利率即週年利率5％計算之利息，於法有據。
四、綜上所述，原告主張被告不法侵害原告基於配偶關係所生之
    身分法益情節重大，確屬可採，其依民法第184 條第1 項、
    第195條第1項前段、第3項規定，請求被告給付40萬元及自1
    09年6月18日起至清償日止，按法定利率即週年利率5％計算
    之利息，為有理由，應予准許，逾此範圍之請求，為無理由
    ，應予駁回。
五、本件判決之基礎已臻明確，原告其餘之攻擊防禦方法及舉證
    ，核與判決無影響，毋庸一一論列，併此敘明。
六、原告陳明願供擔保請求准為假執行之宣告，惟其勝訴部分所
    命被告給付之金額未逾50萬元，依民事訴訟法第389條第1項
    第5款規定，應依職權宣告假執行。至原告敗訴部分，其假
    執行之聲請，因訴之駁回而失所依附，應併予駁回。
七、據上論結，本件原告之訴為一部有理由、一部無理由，依民
    事訴訟法第79條、第389條第1項第5款，判決如主文。
中    華    民    國   109    年     11   月    10    日
                  民事第二庭    法  官    林南薰
以上正本係照原本作成。
如對本判決上訴，須於判決送達後20日內向本院提出上訴狀。
中    華    民    國   109    年     11   月    10    日
                                書記官    陳麗麗